【裁判字號】    99,易,412
【裁判日期】    990330
【裁判案由】    竊盜
【裁判全文】
臺灣臺北地方法院刑事判決               99年度易字第412號
公  訴  人  臺灣臺北地方法院檢察署檢察官
被      告  乙○○
上列被告因竊盜案件，經檢察官提起公訴（99年度偵字第3378號
），本院判決如下：
    主  文
乙○○攜帶兇器竊盜，累犯，處有期徒刑拾月。扣案如附表所示
之物，均沒收。
    事  實
一、乙○○曾有多次竊盜前科，其中曾於民國九十六年間，因竊
    盜案件，經本院分別以九十六年度簡字第四一四四號刑事簡
    易判決、九十六年度易字第二七九四號刑事判決各判處有期
    徒刑三月，如易科罰金，以新臺幣一千元折算一日確定、有
    期徒刑七月確定，上開二罪嗣經裁定應執行有期徒刑九月確
    定，於九十八年四月十八日縮刑期滿執行完畢出監。詎其於
    上開有期徒刑執行完畢後，仍不知悔改，五年以內，復基於
    意圖為自己不法所有之犯意，於九十九年一月二十八日凌晨
    二時許，持其所有客觀上足以對人之生命、身體、安全造成
    威脅之如附表所示之工具，至臺北市中山區○○○路與酒泉
    街口之新高建設股份有限公司（下稱新高建設公司）之臺北
    花博會館工地內，剪斷新高建設公司所有放置在該工地內總
    重十一‧二八公斤，市值約新臺幣（下同）二百元至三百元
    之電纜線共四捆，造成新高建設公司約二萬元之損失。得手
    後，步出該工地時，適有巡邏員警行經該處，因形跡可疑，
    經警盤查後予以查獲，並當場扣得乙○○所竊得之電纜線四
    捆及其所有供本件竊盜犯罪所用及預備之用如附表所示之工
    具。
二、案經新高建設公司上開工地負責工程師甲○○訴請臺北市政
    府警察局中山分局報請臺灣臺北地方法院檢察署檢察官偵查
    起訴。
    理  由
一、訊據被告乙○○對於上開犯罪事實坦承不諱，並經證人甲○
    ○於警詢時證述在卷，且有贓物認領保管單一份、查獲照片
    、現場照片及如附表所示扣案工具照片共十二張、搜索扣押
    筆錄、扣押物品目錄表各一份在卷可稽，以及如附表所示工
    具扣案可資佐證，足徵被告上開自白屬實可採。
二、按刑法第三百二十一條第一項第三款攜帶兇器竊盜罪所謂之
    兇器，其種類並無限制，凡客觀上足對人之生命、身體、安
    全構成威脅，具有危險性之器械均屬之，此有最高法院七十
    九年台上字第五二五三號判例意旨可資參照。經查：被告行
    竊時，係攜帶如附表所示工具為之，已如前述，扣案如附表
    所示之工具，前端均係鐵製材質，若持之朝人體敲、擊或刺
    、劃，均足以傷害身體，危及性命，客觀上對於人之生命、
    身體、安全當然構成威脅，具有危險性，屬刑法第三百二十
    一條第一項第三款所定之兇器，已堪認定。從而，本件事證
    明確，被告攜帶兇器竊盜犯行已明，應予依法論處。
三、核被告所為，係犯刑法第三百二十一條第一項第三款之攜帶
    兇器竊盜罪。被告曾有多次竊盜前科，其中曾於九十六年間
    ，因竊盜案件，經本院分別以九十六年度簡字第四一四四號
    刑事簡易判決、九十六年度易字第二七九四號刑事判決各判
    處有期徒刑三月，如易科罰金，以新臺幣一千元折算一日確
    定、有期徒刑七月確定，上開二罪嗣經裁定應執行有期徒刑
    九月確定，於九十八年四月十八日縮刑期滿執行完畢出監，
    有臺灣高等法院被告前案紀錄表一份在卷可按，其於上開有
    期徒刑執行完畢後，五年以內，故意再犯本件有期徒刑以上
    之罪，為累犯，應依刑法第四十七條第一項規定加重其刑。
    爰審酌被告犯罪之動機、目的、不知戮力工作，付出勞力、
    時間獲取報酬，反為本件竊盜犯行、所竊上開財物之價值雖
    尚輕微，然實際上造成新高建設公司約二萬元之損失、攜帶
    兇器竊盜，影響社會治安，所生危害及事後坦承犯行之態度
    等一切情狀，量處如主文所示之刑。至扣案如附表所示之工
    具，均係被告所有，供其本件竊盜犯罪所用及預備之物，此
    業經被告於本院準備程序及審理中坦認在卷，均應依刑法第
    三十八條第一項第二款規定，併予宣告沒收。
據上論斷，應依刑事訴訟法第二百八十四條之一、第二百九十九
條第一項前段，刑法第三百二十一條第一項第三款、第四十七條
第一項、第三十八條第一項第二款，判決如主文。
本案經檢察官文家倩到庭執行職務。
中    華    民    國    99    年    3     月    30    日
                        臺灣臺北地方法院刑事第十五庭
                            法  官  吳麗英
上正本證明與原本無異。
如不服本判決應於收受送達後10日內向本院提出上訴書狀，並應
敘述具體理由；其未敘述上訴理由者，應於上訴期間屆滿後20日
內向本院補提理由書（均須按他造當事人之人數附繕本）「切勿
逕送上級法院」。告訴人或被害人如對於本判決不服者，應具備
理由請求檢察官上訴，其上訴期間之計算係以檢察官收受判決正
本之日期為準。
                            書記官  藍儒鈞
中    華    民    國    99    年    3     月    30    日
附錄本案論罪科刑法條：
刑法第三百二十一條：犯竊盜罪而有左列情形之一者，處六月以
                    上、五年以下有期徒刑：
                    一  於夜間侵入住宅或有人居住之建築物
                        、船艦或隱匿其內而犯之者。
                    二  毀越門扇、牆垣或其他安全設備而犯
                        之者。
                    三  攜帶兇器而犯之者。
                    四  結夥三人以上而犯之者。
                    五  乘火災、水災或其他災害之際而犯之
                        者。
                    六  在車站或埠頭而犯之者。
                    前項之未遂犯罰之。
【附表】
┌──┬──────────────┬──┐
│編號│扣   案   物   品   名    稱│數量│
├──┼──────────────┼──┤
│ 一 │鐵剪                        │一支│
├──┼──────────────┼──┤
│ 二 │尖嘴鉗                      │一支│
├──┼──────────────┼──┤
│ 三 │夾線器                      │一支│
├──┼──────────────┼──┤
│ 四 │美工刀                      │一支│
├──┼──────────────┼──┤
│ 五 │螺絲起子                    │二支│
└──┴──────────────┴──┘

司法院資訊處製作；財團法人民間司法改革基金會備份。
